【裁判字號】    95,裁,851
【裁判日期】    950427
【裁判案由】    營利事業所得稅
【裁判全文】
最  高  行  政  法  院  裁  定
                                     95年度裁字第00851號
抗  告  人  尚禾欣廣告事業有限公司
代  表  人  甲○○
相  對  人  財政部高雄市國稅局
代  表  人  邱政茂
上列抗告人因與相對人財政部高雄市國稅局間營利事業所得稅事
件，對於中華民國94年8月3日高雄高等行政法院94年度簡字第21
2號裁定提起抗告，本院裁定如下︰
    主  文
抗告駁回。
抗告訴訟費用由抗告人負擔。
    理  由
一、按「對於適用簡易程序之裁判提起上訴或抗告，須經最高行
    政法院許可，且該許可以訴訟事件所涉及之法律見解具有原
    則性為限。」行政訴訟法第235條定有明文。所謂訴訟事件
    涉及之法律見解具有原則性，係指該事件所涉及之法律問題
    意義重大，而有加以闡釋之必要情形而言，如對於行政命令
    是否牴觸法律所為之判斷，或就同類事件所表示之法律見解
    與其他高等行政法院或本院所表示之見解互相牴觸，有由本
    院統一法律上意見或確認其意見之必要情形屬之。
二、本件抗告人以：本件抗告人究係何時收受願決定書，抗告人
    已無法記清，惠請查明本件訴願決定書確實送達之日期云云
    ，經查原裁定以：按原告之訴，有起訴逾越法定期限者，行
    政法院應以裁定駁回之。又撤銷訴訟之提起，應於訴願決定
    書送達後2個月之不變期間內為之，行政訴訟法第107條第1
    項第6款及第106條第1項前段分別定有明文。次按對於法人
    為送達者，應向其代表人為之，訴願法第44條第2項亦定有
    明文。本件抗告人不服相對人所為民國93年10月4日財高國
    稅法字第0930067491號復查決定，提起訴願，經財政部94年
    2月25日台財訴字第09300583290號訴願決定駁回其訴願，該
    訴願決定書係於94年3月2日送達至抗告人代表人提起訴願時
    所書之地址高雄市苓雅區○○○路53巷57號，並由抗告人之
    代表人收受，此有抗告人提起訴願之信封及訴願決定書之送
    達證書影本附於訴願卷可稽，抗告人提起撤銷訴訟之期間，
    應自94年3月3日起算，至94年5月2日（星期一）即已屆滿（
    無在途期間）。抗告人卻遲至同年月5日始向該院提起本件
    撤銷訴訟，此有原法院加蓋於抗告人提出之起訴狀上收文戳
    記所載日期可考，顯已逾2個月法定不變期間。故抗告人提
    起本件訴訟，依首開法條規定，顯非合法，而予以駁回。抗
    告意旨以業已不復記得何時收受訴願決定而提起抗告，經核
    僅係就原審法院證據取捨，認定事實之職權行使，而指摘原
    裁定不當，並無涉及法律見解具有原則性，自不合前揭規定
    ，不應許可抗告，應予駁回。
三、依行政訴訟法第249條第1項前段、第104條、民事訴訟法第
    95條、第78條，裁定如主文。
中    華    民    國    95    年    4     月    27    日
                  第五庭審判長法  官  蔡  進  田
                              法  官  黃  合  文
                              法  官  吳  明  鴻
                              法  官  林  茂  權
                              法  官  鄭  小  康
以  上  正  本  證  明  與  原  本  無  異
中    華    民    國    95    年    4     月    27    日
                              書記官  郭  育  玎


司法院資訊處製作；財團法人民間司法改革基金會備份。
